【裁判字號】    94,易,1276
【裁判日期】    950126
【裁判案由】    毒品危害防制條例
【裁判全文】
臺灣彰化地方法院刑事判決              94年度易字第1276號
公  訴  人  臺灣彰化地方法院檢察署檢察官
被      告  甲○○
上列被告因違反毒品危害防制條例案件，經檢察官提起公訴（九
十四年度毒偵字第四九二九號）及移送併案審理（九十四年度毒
偵字第六○六八號），被告於準備程序中就被訴事實為有罪之陳
述，經告知簡式審判程序之旨，並聽取公訴人、被告之意見後，
由本院合議庭裁定由受命法官獨任進行簡式審判程序，判決如下
：
    主  文
甲○○連續施用第二級毒品，累犯，處有期徒刑陸月，如易科罰
金，以佰元折算壹日。扣案之甲基安非他命肆包（合計毛重貳
點零公克）沒收銷燬之，另扣案之玻璃吸食器貳支沒收。
    事  實
一、甲○○前因施用毒品案件，經本院以九十年度易字第一一六
    一號判決處有期徒刑四月，得易科罰金確定，並於民國九十
    一年四月二十三日易科罰金執行完畢。復因同一施用毒品案
    件，由本院以九十年度毒聲字第一二五八號裁定送強制戒治
    ，嗣經戒治所評定合格，認無繼續戒治之必要，再由本院以
    九十年度毒聲字第四四○○號裁定停止戒治，於九十年十二
    月七日停止戒治出所，所餘戒治期間付保護管束，並於九十
    一年三月二十三日因交付保護管束期滿執行完畢。詎甲○○
    於前開強制戒治執行完畢釋放後五年內，仍不知悔改，復基
    於施用第二級毒品甲基安非他命之概括犯意，先後於九十四
    年九月二十日某時許、同年十一月三日下午一時許，在彰化
    縣溪州鄉○○村○○路六號房屋內，以將第二級毒品甲基安
    非他命置於玻璃球內用火燒烤而吸其煙霧之方式，連續施用
    第二級毒品甲基安非他命二次。嗣先後於九十四年九月二十
    一日下午二時三十分許、同年十一月五日中午十二時二十分
    許，經警持本院核發之搜索票至上開房屋搜索而查獲，並扣
    得其所有、供自己施用之甲基安非他命四包（合計毛重二點
    ○公克）、玻璃吸食器二支。
二、案經彰化縣警察局北斗分局報請臺灣彰化地方法院檢察署檢
    察官偵查起訴及移送併案審理。
    理  由
一、訊據被告甲○○對於上開施用第二級毒品甲基安非他命之犯
    行坦承不諱，且其於九十四年九月二十一日、同年十一月五
    日為警查獲後，經警採其尿液送驗，結果均呈甲基安非他命
    陽性反應，此有彰化縣衛生局煙毒尿液檢驗成績書、尿液代
    號與真實姓名對照認證單各二紙在卷可稽，復有扣案之甲基
    安非他命四包（合計毛重二點○公克）、玻璃吸食器二支，
    以及毒品初步檢驗報告單一紙為憑，足徵被告之自白確與事
    實相符。又被告因施用毒品案件，由本院以九十年度毒聲字
    第一二五八號裁定送強制戒治，嗣經戒治所評定合格，認無
    繼續戒治之必要，再由本院以九十年度毒聲字第四四○○號
    裁定停止戒治，於九十年十二月七日停止戒治出所，所餘戒
    治期間付保護管束，並於九十一年三月二十三日因交付保護
    管束期滿執行完畢等情，有臺灣彰化地方法院檢察署刑案資
    料查註紀錄表及臺灣高等法院被告全國前案紀錄表各一份在
    卷可考。被告於九十一年三月二十三日強制戒治執行完畢後
    ，五年內再犯本件施用第二級毒品犯行，依毒品危害防治條
    例第二十三條第二項規定，自應依法論科。本件事證明確，
    被告施用第二級毒品甲基安非他命之犯行，應堪認定。
二、核被告所為，係犯毒品危害防制條例第十條第二項之施用第
    二級毒品罪。被告為施用第二級毒品而持有該級毒品，其持
    有之低度行為應為施用之高度行為所吸收，不另論罪。又被
    告先後二次施用第二級毒品之犯行，時間緊接，所犯係構成
    要件相同之罪，顯係基於概括犯意反覆為之，為連續犯，應
    依刑法第五十六條規定，以一罪論，並加重其刑。末查被告
    前因施用毒品案件，經本院以九十年度易字第一一六一號判
    決處有期徒刑四月，得易科罰金確定，並於九十一年四月二
    十三日易科罰金執行完畢，有臺灣彰化地方法院檢察署刑案
    資料查註紀錄表及臺灣高等法院被告前案紀錄表各一份在卷
    可稽，其於受有期徒刑執行完畢後，五年以內再犯本件有期
    徒刑以上之罪，為累犯，應依刑法第四十七條之規定遞加重
    其刑。爰審酌被告曾因施用毒品經觀察、勒戒、強制戒治後
    ，仍未能戒斷，再犯本案之罪，顯然未能善體國家設置觀察
    、勒戒、強制戒治機構，協助毒品施用者戒除毒癮之良法美
    意，及其犯罪之動機、目的、施用期間長短、次數、所生危
    害，暨犯罪後坦承犯行態度尚屬良好等一切情狀，量處如主
    文所示之刑，併諭知易科罰金之折算標準。扣案之甲基安非
    他命四包（合計毛重二點○公克），為毒品危害防制條例第
    二條第二項第二款所稱之第二級毒品，應依同條例第十八條
    第一項前段之規定，沒收銷燬之；另扣案之玻璃吸食器二支
    均係被告所有、供其施用第二級毒品甲基安非他命所用之物
    ，復據被告供承在卷，應依刑法第三十八條第一項第二款之
    規定宣告沒收。
據上論斷，應依刑事訴訟法第二百七十三條之一第一項、第二百
九十九條第一項前段，毒品危害防制條例第十條第二項、第十八
條第一項前段，刑法第十一條前段、第五十六條、第四十七條、
第四十一條第一項前段、第三十八條第一項第二款，罰金罰鍰提
高標準條例第二條，判決如主文。
本案經檢察官高如應到庭執行職務。
中    華    民    國    95    年    1     月    26    日
                  刑事第二庭    法  官  鄭舜元
以上正本證明與原本無異。
如不服本判決，應於判決送達後10日內，向本院提出上訴狀（須
附繕本）。
中    華    民    國    95    年    2     月    3     日
                                書記官  呂雅惠
附錄本案論罪科刑法條全文：
毒品危害防制條例第10條
施用第一級毒品者，處6月以上5年以下有期徒刑。
施用第二級毒品者，處 3 年以下有期徒刑。


司法院資訊處製作；財團法人民間司法改革基金會備份。
